臺灣臺中地方法院民事裁定
111年度小上字第142號
上  訴  人  吳秉榮  

被  上訴人  新光產物保險股份有限公司

法定代理人  吳昕紘  
上列當事人間請求損害賠償事件，上訴人對於中華民國111年8月
17日本院臺中簡易庭110年度中小字第4181號第一審判決提起上
訴，本院合議庭裁定如下：
    主  文
上訴駁回。
第二審訴訟費用新臺幣壹仟伍佰元由上訴人負擔。
    理  由
一、按對於小額程序之第一審裁判之上訴，非以其違背法令為理
    由，不得為之，民事訴訟法第436條之24第2項定有明文。又
    當事人以小額訴訟程序之第一審判決違背法令為理由提起上
    訴時，就原判決如何不適用法規或適用法規不當，其上訴狀
    或理由書應有具體之指摘，並揭示該法規之條項或其內容。
    依民事訴訟法第469條第1款至第5款所列各款事由提起上訴
    者，其上訴狀或理由書應揭示合於該條款之事實，若小額訴
    訟程序上訴人之上訴狀或理由書未依上述方法表明者，自難
    認已對原判決之違背法令有具體之指摘，其上訴即不合法（
    最高法院71年台上字第314號裁判意旨參照）。再按上訴不
    合法者，第二審法院應依民事訴訟法第436條之32第2項準用
    第444條第1項規定，以裁定駁回之。
二、本件上訴意旨略以：上訴人對於因視線不良擦傷違停之江寶
    珠所有自用小客車（下稱系爭車輛）應負肇事賠償責任，及
    原審認定本件肇事責任之過失比例為六比四均無異議，然依
    臺中市政府警察局道路交通事故照片黏貼紀錄表所示，系爭
    車輛僅刮傷並未碰撞，被上訴人依保險契約之約定，請求上
    訴人給付系爭車輛修理費新臺幣（下同）101,399元（即工
    資21,313元、塗裝38,865元、零件41,221元），其報價不實
    ，上訴人願支付所屬上訴人責任部分之工資及塗裝費，故依
    中華賓士估價單（見本院卷第29頁）刪除零件及拆裝工資費
    用後，共計41,790元，再依過失比例計算，上訴人僅願支付
    25,074元（計算式：41,790×6/10＝25,074元）之賠償金等語
    。
三、經查：上訴人所執上訴理由，係就兩造紛爭之事實上主張，
    並未表明原判決有何違背法令之處，僅就原審對事實之認定
    有所爭執，惟此屬事實審法院之職權範圍，應由事實審法院
    斟酌辯論意旨及調查證據之結果判斷之。本件原審就其取捨
    證據、認定事實，已於判決內予以說明，而上訴人未具體指
    摘原審判決有何不適用法規或適用不當之情形，或有其他合
    於民事訴訟法第469條第1款至第5款所列各款之事實，是其
    上訴難認合法。從而，上訴人提起本件上訴，與法律規定不
    合，應由第二審法院以裁定駁回之。
四、本件第二審訴訟費用應依民事訴訟法第436條之32第1項準用
    同法第436條之19條第1項確定為如主文第2項所示金額。
五、據上論結，本件上訴為不合法，依民事訴訟法第436條之32
    第1項、第2項、第444條第1項、第471條第1項、第436條之1
    9第1項、第95條、第78條，裁定如主文。　　
中　　華　　民　　國　　111 　年　　11　　月　　14　　日
                  民事第六庭  審判長法　官　陳學德
                                    法　官　楊雅婷
                                    法　官　巫淑芳
以上正本係照原本作成。
本裁定不得抗告。
中　　華　　民　　國　　111 　年　　11 　　月 　14　　日
                                    書記官  楊家印